【裁判字號】    97,上訴,4806
【裁判日期】    971024
【裁判案由】    毒品危害防制條例
【裁判全文】
臺灣高等法院刑事判決                97年度上訴字第4806號
上  訴  人
即  被  告  甲○○
上列上訴人因違反毒品危害防制條例案件，不服臺灣板橋地方法
院97年度訴字第3055號，中華民國97年9月2日第一審判決（起訴
案號：臺灣板橋地方法院檢察署97年度毒偵字第3843號），提起
上訴，本院判決如下：
    主  文
上訴駁回。
    事實及理由
一、依刑事訴訟法第350條、第361條、第362條、第367條規定，
    不服地方法院之第一審判決而上訴者，須提出上訴書狀，並
    應敘明具體理由，為上訴必備之程式；其所提出之書狀未敘
    述上訴理由，或僅曾以言詞陳述上訴理由者，均應於上述期
    間屆滿後20日內補提理由書於第一審法院。第一審法院經形
    式審查，認逾期未補提上訴理由者，應定期間先命補正；逾
    期未補正者，為上訴不合法律上之程式，應以裁定駁回。倘
    已提出上訴理由，但所提非屬具體理由者，則由第二審法院
    以上訴不合法律上之程式，判決駁回。而所謂具體理由，必
    係依據卷內既有訴訟資料或提出新事證，指摘或表明第一審
    判決有何採證認事、用法或量刑等足以影響判決本旨之不當
    或違法，而構成應予撤銷之具體事由，始克當之（例如：依
    憑證據法則具體指出所採證據何以不據證據能力，或依憑卷
    證資料，明確指出所為證據證明力之判斷如何違背經驗、論
    理法則）；倘僅泛言原判決認定事實錯誤、違背法令、量刑
    失之過重或輕微，而未依上揭意旨指出具體事由，或形式上
    雖已指出具體事由，然該事由縱使屬實，亦不足以認為原判
    決有何不當或違法者（例如：對不具有調查必要性之證據，
    法院未依聲請調查亦未說明理由，或援用證據不當，但除去
    該證據仍應為同一事實之認定），皆難謂係具體理由，俾與
    第二審上訴制度旨在請求第二審法院撤銷、變更第一審不當
    或違法之判決，以實現個案救濟之立法目的相契合，並節制
    濫行上訴（參照最高法院97年度台上字第892 號刑事判決意
    旨）。
二、本件被告不服原審判決，提起上訴，其於民國（下同）97年
    9 月17日提出上訴狀稱：「被告當時有喝美沙冬療法才會呈
    陽性反應，而其身上扣得之毒品海洛因5 包，是朋友寄放的
    ，並非被告自己的，請求法院輕判」云云。
三、查原審判決係認定：「被告前因施用毒品案件，經臺灣板橋
    地方法院以92年度毒聲字第3621號裁定送觀察、勒戒後，因
    無繼續施用毒品之傾向，於93年3 月31日釋放出所，並經臺
    灣板橋地方法院檢察署檢察官以93年度毒偵緝字第120 號不
    起訴處分確定；復因施用毒品案件，經同法院以94年度訴字
    第2688號判處有期徒刑6 月確定。再因施用毒品案件，經同
    法院以95年度訴字第1691號判處有期徒刑8月確定，於95年6
    月3 日入監執行上開刑期，甫於96年7月1日縮刑期滿執行完
    畢。詎其仍不知悔改，另基於施用第一級毒品之犯意，於97
    年4 月15日下午2時許，在其位於臺北縣永和市○○路25號4
    樓住處內，以將第一級毒品海洛因摻入香煙內點燃吸食之方
    式，施用第一級毒品海洛因1次。嗣被告於翌（16）日下午2
    時30分許，行經臺北縣永和市○○路290巷2弄時，因形跡可
    疑而遭警攔檢盤查，經徵得被告同意後實施搜索，當場在渠
    身上扣得第一級毒品海洛因5 小包（合計驗餘淨重0.4418公
    克），並採集渠尿液送驗結果呈鴉片類陽性反應等情。以被
    告所為，係犯毒品危害防制條例第10條第1 項之施用第一級
    毒品罪。其持有第一級毒品海洛因之低度行為，應為施用第
    一級毒品海洛因之高度行為所吸收，不另論罪。又被告於 5
    年以內故意再犯本件有期徒刑以上之罪，應依刑法第47條第
    1 項規定加重其刑」。原審判決並詳載其審酌科刑之一切情
    狀之理由稱：「爰審酌被告本件犯罪之動機、目的、手段、
    所生危害及被告犯罪後之態度等一切情狀，量處如主文所示
    之刑，以資懲儆。」等語（原審判決第1 頁），故原審判決
    已就量刑刑度詳為審酌並明其理由，原審判決認事用法，
    核無違誤，量刑亦屬妥適，被告上訴意旨僅空泛指稱：「被
    告當時有喝美沙冬療法才會呈陽性反應，而其身上扣得之毒
    品海洛因5 包，是朋友寄放的，並非被告自己的，請求法院
    輕判」云云。經查被告迭於警詢、偵查、原審審理時均承認
    有本件施用第一級毒品海洛因之事實，復有臺灣檢驗科技股
    份有限公司濫用藥物檢驗報告呈鴉片類陽性反應結果，以及
    扣案第一級毒品海洛因5 包可稽，足認被告確有本件施用第
    一級毒品海洛因之犯罪事實，被告上訴意旨，尚不足以認為
    原審判決有何不當或違法，亦不足以影響原審判決量刑刑度
    之本旨，核非上開法條規定之上訴應敘述之具體理由，此外
    ，被告復未具體指摘原審判決關於認定事實、適用法律及量
    刑等事項，究竟有何違法或不當之具體情形。揆諸上開說明
    ，本件上訴未敘述具體理由及不合法律上之程式，應予駁回
    ，並不經言詞辯論為之。
據上論斷，應依刑事訴訟法第367條前段、第372條，判決如主文
。
中    華    民    國    97    年    10    月    24    日
                  刑事第三庭  審判長法  官  蔡秀雄
                                    法  官  謝靜恒
                                    法  官  許文章
以上正本證明與原本無異。
如不服本判決，應於收受送達後十日內向本院提出上訴書狀，其
未敘述上訴之理由者並得於提起上訴後十日內向本院補提理由書
（均須按他造當事人之人數附繕本）。
                                    書記官  蔡慧娟
中    華    民    國    97    年    10    月    24    日


司法院資訊處製作；財團法人民間司法改革基金會備份。
